# 关于部分报表项目列示及盈余公积提取口径的疑问

提问人：国米的风 时间：2020-02-25 08:05:24
一、在总分公司的模式下，总分公司各自单独设立账套核算，年度提取盈余公积的时候，是否是在汇总总分公司的报表后报表后综合考虑盈亏情况，在总公司的账套中提取盈余公积即可？
二、公司预付受益期限为 15 个月的广告费，在报表中是列报为预付款项还是长期待摊费用？因为是按月进行分摊，是否有其他要特殊考虑的事项？
三、公司是零售行业，一般会预付一定期限的房租、水电费及物业管理费，公司用其他应付款科目进行核算，如果期末出现借方数就重分类至预付款项，但是贷方数的话就仍然体现在其他应付款项目。感觉这样期末借方数和贷方数不够匹配，请教陈版主上述几个问题该如何考虑？

回答人：chenyiwei
1 、是。在汇总总分公司的报表后综合考虑盈亏情况，在总公司的账套中提取盈余公积即可。
2 、因为受益期限超过一年，故属于长期待摊费用。将于未来一年内摊销的金额不列入流动资产。
3 、这应该没有问题。